

# **Curriculum Vitae**

# Harry Rikken

# Persoonlijke gegevens

Harry Rikken Rheden Nederlandse 4 september 1959



Ervaren ICT-er in de implementatie en inrichting van automatiseringsproducten en daaraan gerelateerde diensten. Als all round IT specialist profiteer ik van mijn hands-on ervaring met diverse technologieën en producten zoals VMWare, HyperV, SQL Server, MicroStrategy, BI Tooling, CRM en Networking.

# Werkervaring

# 2012 - Heden

#### Vicus - Technical consultant

Betrokken bij de implementatie en integratie van een opensource Customer Relationship Management (CRM) te weten: vTiger voor een zestal klanten in het MKB, de zorg en zakelijke diensverlening.

### Werkzaamheden:

- Opstellen functioneel en technisch ontwerp tbv de inrichting van de standaard software en eventueel benodigd maatwerk
- Opstellen technische documentatie
- Inrichten gebruikersrechten, workflows, systeemteksten, specifieke velden, mailtemplates, invoice templates
- 2e en 3e Lijns support

# Cloudforyou - Technical consultant

Als technisch specialist betrokken bij implementaties en migraties op het gebied van de SAAS / IAAS diensten: Office365, Sharepoint en Unified Communication.

#### Werkzaamheden:

- Migreren mailomgeving
- Aanpassen DNS registraties
- Installatie van benodigde zaken op werkplek
- 1e en 2e lijns support on-site

# Watch-E - Technical consultant / Projectleider

Watch-E ontwikkelt slimme energiemeters, sensoren en bewakingsunits en levert informatie diensten obv geregistreerd energieverbruik en bewakingssensoren. Als Technisch specialist betrokken bij de ontwikkeling van de software om deze diensten te kunnen leveren.

# Werkzaamheden:

- Opstellen van functionele en technische specificaties
- Aansturen van software leverancier en ontwikkelaars
- Interne automatisering: Implementatie van vTiger CRM en Office365 (Sharepoint).





#### **Berggruen Holdings – ECM Consultant**

Berggruen Holdings is een Amerikaanse investeringsmaatschappij met een grote vertegenwoordiging in West Europa. Betrokken bij de invulling van hun cloudstrategie, met name op het gebied van document management

#### Werkzaamheden:

- Pilot office 365 icm sharepoint
- Advies t.a.v. cloudstrategie
- Implementatie van Box.net

# Hetel Engineering - Technical consultant

Hetel Engineering is actief op de markt van FTTH bekabelingsproject waarin ze de rol van projectmanagement bureau en onderaannemer hebben. Ze werken in opdracht van o.a. Reggefiber (KPN) voor het aanleggen van glasvezelnetwerken in woonomgevingen.

#### Werkzaamheden:

- Implementatie van VMWare, Office365 en vTiger CRM
- IT Planning en aansturing IT medewerkers

# Geostruct - Senior Systeembeheer / Technical consultant

Geostruct is een software ontwikkelaar op het gebied van CAD applicaties. Hun focus ligt op het gebied van networking. Deze applicatie wordt door de grotere netwerkbeheers- en aannemers gebruik voor het engineeren en beheren van hun fysieke netwerken: VWS, BAM, UPC, Reggefiber (KPN).

#### Werkzaamheden:

- Implementatie en onderhoud CRM
- Advies en support t.a.v. inrichting SQL server database
- Professionaliseren support proces en inrichting supportmodule vTiger

# 2012 OD-Solutions

# Functie: Technical consultant Datacap

Belast met de installatie en configuratie van IBM Datacap voor uiteenlopen gebruikers:

Provincie: digitaliseren inkomende documentenstroom

Garagebedrijf: inscannnen inkoopfacturen.

Chemische industrie: inscannnen inkoopfacturen.

- Installatie van de software
- Basis configuratie
- Ontwikkelen applicatie





#### **SCH Nederland**

SCH is Europa's grootste private onderneming in de handel, distributie en dienstverlening op het gebied van kantoorautomatisering: standaard hard- en software, networking, virtualisatie-oplossingen, support, logistieke diensten en project management. SCH heeft vestigingen in Nederland, Frankrijk, Spanje, Roemenië en het Verenigd Koninkrijk. SCH heeft > 5000 medewerkers (NL 400 med.) en een jaaromzet van € 3,5 mrd..

### 1999 - 2012: Manager ICT

Afdeling bestaat uit 11 medewerkers (MBO, HBO en WO), taakgebieden Applicatiebeheer, Technisch Beheer en Werkplekbeheer.

Verantwoordelijkheden:

- ERP omgeving (Baan IV), interfacing met E-Business applicaties
- LAN / WAN infrastructuur, (IP-)Telefonie
- Initiëren procesverbeteringen (LEAN); definitie informatiebehoeften.
- Beheer, normalisatie en extractie van business data vanuit diverse centrale applicaties t.b.v. Europees BI systeem (ETL).
- BI oplossing o.b.v. Business Objects, Oracle, SQL Server, Active Directory, Lotus Domino / Notes, VMWare infrastructuur, Digitale Archivering voor inkoop- en verkoop gerelateerde documenten
- Interne ICT projecten, zowel in de rol van inhoudelijk deskundige als project- en afdelingsmanager. Deze projecten worden vaak uitgevoerd i.s.m. leveranciers, klanten en andere SCH vestigingen in Europa.
- Uitbesteden en managen van meerdere ICT diensten ter aanvulling van de ICT afdeling.

#### 1993 – 1999 Manager Services Marketing

Afdeling Services marketing, bestaande uit 2 personen.

- Definiëren en ontwikkelen van het aanbod van hardware- en software services voor werkplekken, servers en infrastructuren. Waar nodig in samenwerking met Engeland, Frankrijk en Spanje
- Training en coachen van de verkoopstaf
- Implementatie van de ontwikkelde services in de organisatie
- Advisering in verkooptrajecten
- Ontwikkelen en onderhouden van Business Reporting databes obv. MSAcces

# 1991 – 1993 Consultant Kantoor Automatisering

De taak bestond uit advisering en implementatie van LAN management (Novell) en werkplekbeheer.

# Philips Telecommunicatie- en Informatiesystemen

**1987 – 1991** System Engineer **1979 – 1987** Hardware Engineer





# **Opleiding**

2013 / 2014 MicroStrategy Business Intelligence Suite

- Reporting Essentials, Advanced Reporting
- o Project Design Essentials, Advanced Project Design
- Engine Essentials
- Advanced Data Warehousing
- Configuration and Security

2013 YellowFin BI - Masterclass

2012 Business Intelligence Management training— Eduvision

- SQL Server Eduvision
- Microsoft SQL Server Business Intelligence (T-SQL, SSIS, SSRS, SSAS Eduvision)
- Training Datacap, Mapping Suite, IBM OnDemand / FileNet

2010 IT Management – Institute for International Research

- Strategie, Outsourcing, Service Level management, Services en portfolio management
- Infrastructure en architecture management
- Financial management en pricing

IT Financieel management – Institute for International Research 2009

- Financial Accounting, begroten en budgetteren
- Kostprijsberekeningen, prijsbepaling, doorbelastingen en investeringsbeoordelingen

2006 People management bij L&D, Dynargie en Fronik Consultancy

- Coaching en beoordeling
- Selectie en teamsamenstelling

Projectmanagement bij Bakkenist en Spits

ITIL foundations bij Pink Roccade

NIMA - A / B

AMBI I1 / I2

Fotovakschool Apeldoorn

**1975** VWO

1979 MTS Elektrotechniek

# Talen

Engels goed in woord en geschrift Duits goed in woord en geschrift

#### Nevenactiviteiten

IT Adviseur / Architect bij regionale coöperatie voor Duurzame Energie (Rijn en IJssel Energie Coöperatie www.rijnenijsselenergie.nl/)

Eigen bedrijf als vakfotograaf

IVN Natuurgids regio Oost-Veluwezoom Wandelen, fietsen, motorsport, bridge en koken